臺灣屏東地方法院民事判決　　　　　　　　95年度親字第71號
原　　　告　甲○○
訴訟代理人　丁玉雯律師
被　　　告　丙○○
兼法定代理　乙○○
人
上列當事人間請求否認婚生子女事件，本院於95年12月20日言詞
辯論終結，判決如下：
    主  文
確認被告丙○○（男，民國○○○年○月○日生）非原告與被告
乙○○之婚生子。訴訟費用由被告負擔。
    事實及理由
一、原告起訴主張：原告與被告乙○○於婚姻關係存續中分居多
    年，嗣於95年3 月1 日與被告乙○○協議離婚，另於兩造分
    居期間，原告與訴外人蒲有明發生性關係而受孕，並於95年
    2 月7 日生下被告丙○○，惟原告自兩造分居後並未與被告
    乙○○有同住之事實，被告丙○○顯非原告自被告乙○○受
    胎所生，但其受胎期間原告與被告乙○○之婚姻關係仍存續
    中，被告丙○○仍受婚生推定為被告乙○○之婚生子，爰依
    民法第1063條第2 項規定，於95年9 月28日即被告丙○○出
    生後1 年內提起本件否認婚生子女之訴。故聲明求為主文第
    1 項所示。
二、原告主張之前開事實，業據提出出生證明書、離婚協議書、
    戶籍謄本、身分證影本為證，並有屏東基督教醫院DNA 親子
    血緣關係諮詢報告單1 件可參，該報告單綜合研判記載：蒲
    有明與丙○○之檢體，其相對應之各DNA 型別均無矛盾，存
    在血緣關係之機率為99.9999%。被告乙○○於本院審理時亦
    自承與原告分居五、六年，五、六年來都沒有在一起，應該
    不是被告丙○○的生父等語（見本院95年11月29日訊問筆錄
    ），足資認定被告丙○○顯非原告自被告乙○○受胎所生，
    則原告上開之主張應可信為實在。
三、按從子女出生日回溯第一百八十一日起至第三百零二日止為
    受胎期間；又妻之受胎，係在婚姻關係存續中者，推定其所
    生子女為婚生子女；前項推定，如夫妻之一方能證明妻非自
    夫受胎者，得提起否認之訴。但應於知悉子女出生之日起，
    一年內為之，民法第1062條第1 項、第1063條第1 項、第2
    項分別定有明文。本件被告丙○○之受胎期間雖於原告與被
    告乙○○之婚姻關係存續中，而受婚生之推定，然被告丙○
    ○之受胎期間，原告與被告乙○○並未有同居之事實，且經
    親子血緣鑑定結果，被告丙○○與第三人蒲有明間存在血緣
    關係之可能性達99.9999 ％，其非受胎自被告乙○○等情可
    信屬實，業如前述，則原告於被告丙○○於95年2 月7 日出
    生後，即於95年9 月28日提起本訴，顯未逾1 年之除斥期間
    ，從而，原告依民法第1063條第2 項規定，於其知悉被告丙
    ○○出生後1 年內提起本件否認婚生子女之訴，於法即無不
    合，應予准許。
據上論結，本件原告之訴為有理由，依民事訴訟法第385 條第1
項前段、第78條、第85條第1項前段，判決如主文。
中　　華　　民　　國　　96　　年　　1　　月　　3　　日
                  家事庭法　官　廖文忠
以上正本係照原本作成。
如不服本判決，應於送達後20日內，向本院提出上訴狀。
                        書記官　蘇聰藝
中　　華　　民　　國　　96　　年　　1　　月　　4　　日
